---
title: "ProyectoTD2023"
author: "Carlos Gómez Sáez, Amalia Guarner Giner, Mireia Pérez García"
date: "2023-04-19"
output: html_document
editor_options: 
  markdown: 
    wrap: 72
---

```{r setup, include=FALSE}
knitr::opts_chunk$set(echo = TRUE)
```

# Limpieza del "Global Enviroment"

Primeramente, debemos asegurarnos que nuestra zona de trabajo en R, en la cual se guardarán todas aquellas variables que posteriormente serán utilizadas, esté vacía. Esto nos ayudará a que no hayan otras variables que interfieran en nuestro proyecto.

```{r}
# Limpiamos la zona de trabajo por si mantuviera datos de otros proyectyos
rm(list = ls())
```

# Librerías

Cargamos todas las librerías necesarias para este proyecto:

-   dplyr 

-   ggplot2 

-   ggthemes 

-   knitr 

-   readr 

-   reshape2 
 
-   stringr 

-   tidyr 

-   tidyverse 

```{r eval=T, include=F}
# Especificamos las librerías necesarias en esta lista
packages = c("dplyr", "ggplot2","ggthemes","knitr","readr","reshape2", "stringr", "tidyr", "tidyverse")# use this function to check if each package is on the local machine
# if a package is installed, it will be loaded
# if any are not, the missing package(s) will be installed and loaded
package.check <- lapply(packages, FUN = function(x) {
  if (!require(x, character.only = TRUE)) {
    install.packages(x, dependencies = TRUE,repos='http://cran.rediris.es')
    library(x, character.only = TRUE)
  }
})
# verify they are loaded
search()
```

# Consideraciones Previas

Para verificar el que la prueba de importación de datos es correcta usaremos los
datos de la siguiente carpeta:
'./data/1059xlxveei79_ECGf2/27_09_2022/14.42.29_III_ECGyEXTyRESTO/'.

Es por ello que primeramente se probarán los chunks con códigos de importación y visualización con los archivos disponibles en dicha carpeta. Este procedimiento es necesario puesto que es la única forma de asegurarnos de tener bien hechas las importaciones y visualizaciones de los datos. 

El número de señales que se deben obtener al leer la cabecera digital
son 10.

# Carpeta de prueba

En este apartado, como ya se ha comentado anteriormente, vamos a verificar, mediante la carpeta de prueba, que el código proporciona los datos esperados.

## Fichero 1: "cabecera_FicheroAnalogico.dat"

LEYENDA CABECERA ANALOGICA:

Siguiente orden:

6 datos (uint8_t) con fecha: dia, mes, año, hora, min, seg

1 datos (uint8_t) del ADC: resolucion (bits)

3 datos (int16_t): vmaxADC(mv), vminADC(vm), Fmuestreo(Hz)

```{r}
# Creamos un objeto de conexión para leer el archivo binario usando el modo "rb"
f1 <- file("./data/1059xlxveei79_ECGf2/27_09_2022/14.42.29_III_ECGyEXTyRESTO/cabecera_FicheroAnalogico.dat", "rb")

# Leemos el fichero 
lect1.1 <- readBin(f1, "integer", n = 7, size = 1, signed = F)
lect1.2 <- readBin(f1, "integer", n = 3, size = 2, signed = T)

# Cerramos el fichero 
close(f1)

# Mostramos la información contenida en el fichero 
print('Lectura 1 cabecera fichero Analógico: ')
lect1.1

print('Lectura 2 cabecera fichero Analógico: ')
lect1.2
```

## Fichero 2: "cabecera_FicheroDigital.dat"

LEYENDA CABECERA DIGITAL:

6 datos (uint8_t) con fecha: dia,mes,año,hora,min,seg

2 datos (uint8_t) FM = 4HZ, CANALES = 9

```{r}
# Creamos un objeto de conexión para leer el archivo binario usando el modo "rb"
f2 <- file("./data/1059xlxveei79_ECGf2/27_09_2022/14.42.29_III_ECGyEXTyRESTO/cabecera_FicheroDigital.dat", "rb")

# Creamos un objeto con la información contenida en el fichero
f2.info <-  file.info("data/1059xlxveei79_ECGf2/27_09_2022/14.42.29_III_ECGyEXTyRESTO/cabecera_FicheroDigital.dat")

# Creamos un objeto  con el tamaño del fichero
# Esto nos ayudará a automatizar el parámetro 'n' de la función 'readBin'.
f2.size <- f2.info$size

# Leemos el fichero
lect2 <- readBin(f2, "integer", n = f2.size, size = 1, signed = F)

# Cerramos el fichero 
close(f2)

# Mostramos la información contenida en el fichero 
print(' Lectura cabecera fichero Digital: ')
lect2
```

## Fichero 3: "ficheroAnalogico.dat"

```{r}
# Creamos un objeto de conexión para leer el archivo binario usando el modo "rb"
f3 <- file("./data/1059xlxveei79_ECGf2/27_09_2022/14.42.29_III_ECGyEXTyRESTO/ficheroAnalogico.dat", "rb")

# Creamos un objeto con la información contenida en el fichero
f3.info <-  file.info("data/1059xlxveei79_ECGf2/27_09_2022/14.42.29_III_ECGyEXTyRESTO/ficheroAnalogico.dat")

# Creamos un objeto  con el tamaño del fichero
# Esto nos ayudará a automatizar el parámetro 'n' de la función 'readBin'.
f3.size <- f3.info$size

# Leemos el fichero
lect3 <- readBin(f3, "integer", n = f3.size, size = 2L, signed = T)

# Cerramos el fichero 
close(f3)

# Mostramos la información contenida en el fichero 
print('Lectura fichero Analógico: ')
lect3

# Establecemos la frecuencia de muestreo del fichero
Fm <- 1000

# Calculamos el eje temporal para el gráfico
t <- seq(0, (length(lect3)-1)/Fm, by = 1/Fm)

# Graficamos los datos
plot(t, lect3, type = "l", col = "black", xlab = "Tiempo (s)", ylab = "Voltaje (mV)")

# Buscamos el voltaaje máximo
vmax <- max(lect3)

# Calculamos el tiempo acorde a las horas, minutos y segundos
hora <- ((length(lect3)/Fm)/60)/60
min <- (hora - hora) * 60
seg <- (min - min) * 60

# Mostramos la duración del registro 
cat(sprintf("Tiempo de registro: %d horas, %d minutos y %d segundos \n", floor(hora), floor(min), floor(seg)))

# Mostramos la frecuencia del registro
cat(sprintf("Frecuencia de muestreo: %i Hz \n", Fm))

# Mostramos el voltaje máximo del registro
cat(sprintf("Voltaje máximo: %d miliVoltios \n", vmax))
```

## Fichero 4: "ficheroDigital.dat"

```{r}
# Creamos un objeto de conexión para leer el archivo binario usando el modo "rb"
f4 <- file("data/1059xlxveei79_ECGf2/27_09_2022/14.42.29_III_ECGyEXTyRESTO/ficheroDigital.dat", "rb")

# Creamos un objeto con la información contenida en el fichero
f4.info <-  file.info("data/1059xlxveei79_ECGf2/27_09_2022/14.42.29_III_ECGyEXTyRESTO/ficheroDigital.dat")

# Creamos un objeto  con el tamaño del fichero
# Esto nos ayudará a automatizar el parámetro 'n' de la función 'readBin'.
f4.size <- f4.info$size

# Leemos el fichero
lect4 <- readBin(f4, what = "integer", n = f4.size, size = 1, signed = F)

# Cerramos el fichero 
close(f4)

# Mostramos la información contenida en el fichero 
print(' Lectura fichero Digital: ')
lect4

# Seleccionamos los datos leídos para cada uno de los 9 canales.
HR1 <- lect4[seq(1, length(lect4), 9)]
HR2 <- lect4[seq(2, length(lect4), 9)]
MHR <- lect4[seq(3, length(lect4), 9)]
TOCO <- lect4[seq(4, length(lect4), 9)]
SPO2 <- lect4[seq(5, length(lect4), 9)]
VCP <- lect4[seq(6, length(lect4), 9)]
Ps <- lect4[seq(7, length(lect4), 9)]
Pd <- lect4[seq(8, length(lect4), 9)]
Pm <- lect4[seq(9, length(lect4), 9)]

# Calculamos la media de la VCP (necesaria para la representación gráfica)
mediaVCP <- mean(VCP)


# Creamos una lista con los diferentes canales
channels <- list(HR1 = HR1, HR2 = HR2, MHR = MHR, TOCO = TOCO, 
                 MSpO2 = SPO2, VCP = VCP, Psistolica = Ps, 
                 Pdiastolica = Pd, Pmedia = Pm)

# Crear los data frames
df_HR1 <- data.frame(x = seq_along(HR1), y = HR1, channel = "HR1")
df_HR2 <- data.frame(x = seq_along(HR2), y = HR2, channel = "HR2")
df_MHR <- data.frame(x = seq_along(MHR), y = MHR, channel = "MHR")
df_TOCO <- data.frame(x = seq_along(TOCO), y = TOCO, channel = "TOCO")
df_SPO2 <- data.frame(x = seq_along(SPO2), y = SPO2, channel = "SPO2")
df_VCP <- data.frame(x = seq_along(VCP), y = VCP, channel = "VCP")
df_Ps <- data.frame(x = seq_along(Ps), y = Ps, channel = "Ps")
df_Pd <- data.frame(x = seq_along(Pd), y = Pd, channel = "Pd")
df_Pm <- data.frame(x = seq_along(Pm), y = Pm, channel = "Pm")

# Unir todos los data frames
df_all <- rbind(df_HR1, df_HR2, df_MHR, df_SPO2, df_Pd, df_Pm, df_Ps, df_TOCO, df_VCP)

# Convertir los datos a formato largo
df_all_melt <- melt(df_all, id.vars = c("x", "channel"))

# Graficar usando ggplot2
ggplot(df_all_melt, aes(x = x, y = value, color = channel)) +
  geom_line() +
  labs(title = "Gráficas de los canales del archivo") +
  scale_color_manual(values = c("#E41A1C", "#FF7F00", "#4DAF4A", "#377EB8", "#984EA3", "#000000", "#41AE76", "#FDBF6F", "#A65628")) +
  facet_wrap(~ channel, scales = "free_y") +
  ylab("") +
  xlab("") +
  theme(legend.position = "none")
```

Como podemos observar al comparar nuestros resultados con los proporcionados en el fichero "INFORME DE DESARROLLO_TD.pdf" contenido en la carpeta "data" de nuestro proyecto, estos son los que deberían ser. Es por ello que podemos automatizar el proceso para todas las carpetas. 

# Automatización

Una vez hecha la importación y visualización a partir de los ficheros en
la carpeta de pruebas y verificado su correcto funcionamiento, podemos comenzar con el proceso de automatización.

Este proceso se llevará a cabo a partir de crear 4
funciones que nos permitirán realizar la lectura y visualización de los
ficheros sin tener que escribir de nuevo el código entero.

## Creación de vectores

Al tener que automatizar por carpetas, se creará un vector por
carpeta encontrada en los datos proporcionados cuyo contenido sean los 4 ficheros que vamos a tratar.

Hemos detectado 4 carpetas principales:

-   "data/0519xxxiii14/06_02_2023"

-   "data/0795xalvii8a7/27_09_2022"

-   "data/1059xlxveei79_ECGf2/27_09_2022"

-   "data/ecg5_210xlxi81_IP_39_eBR_BRP_720"

Dos de ellas contienten, a parte, otras dos carpetas más, por lo tanto
habrá más de 4 vectores a usar. Como es obvio, cada vector contendrá las
rutas de los ficheros a importar y visualizar, es por ello que tendrá 4
componentes el vector.

### Carpeta 1: "data/0519xxxiii14/06_02_2023"

```{r}
v1 <- c("data/0519xxxiii14/06_02_2023/14.20.34/cabecera_FicheroAnalogico.dat",
        "data/0519xxxiii14/06_02_2023/14.20.34/cabecera_FicheroDigital.dat",
        "data/0519xxxiii14/06_02_2023/14.20.34/ficheroAnalogico.dat",
        "data/0519xxxiii14/06_02_2023/14.20.34/ficheroDigital.dat")
```

### Carpeta 2: "data/0795xalvii8a7/27_09_2022"

```{r}
v2 <- c("data/0795xalvii8a7/27_09_2022/10.11.00/cabecera_FicheroAnalogico.dat",
        "data/0795xalvii8a7/27_09_2022/10.11.00/cabecera_FicheroDigital.dat",
        "data/0795xalvii8a7/27_09_2022/10.11.00/ficheroAnalogico.dat",
        "data/0795xalvii8a7/27_09_2022/10.11.00/ficheroDigital.dat")

v3 <- c("data/0795xalvii8a7/27_09_2022/10.11.12/cabecera_FicheroAnalogico.dat",
        "data/0795xalvii8a7/27_09_2022/10.11.12/cabecera_FicheroDigital.dat",
        "data/0795xalvii8a7/27_09_2022/10.11.12/ficheroAnalogico.dat",
        "data/0795xalvii8a7/27_09_2022/10.11.12/ficheroDigital.dat")
```

### Carpeta 3: "data/1059xlxveei79_ECGf2/27_09_2022"

```{r}
v4 <- c("data/1059xlxveei79_ECGf2/27_09_2022/14.42.29_III_ECGyEXTyRESTO/cabecera_FicheroAnalogico.dat",
        "data/1059xlxveei79_ECGf2/27_09_2022/14.42.29_III_ECGyEXTyRESTO/cabecera_FicheroDigital.dat",
        "data/1059xlxveei79_ECGf2/27_09_2022/14.42.29_III_ECGyEXTyRESTO/ficheroAnalogico.dat",
        "data/1059xlxveei79_ECGf2/27_09_2022/14.42.29_III_ECGyEXTyRESTO/ficheroDigital.dat")
```

### Carpeta 4: "data/ecg5_210xlxi81_IP_39_eBR_BRP_720"

```{r}
v5 <- c("data/ecg5_210xlxi81_IP_39_eBR_BRP_720/12.31.15/cabecera_FicheroAnalogico.dat",
        "data/ecg5_210xlxi81_IP_39_eBR_BRP_720/12.31.15/cabecera_FicheroDigital.dat",
        "data/ecg5_210xlxi81_IP_39_eBR_BRP_720/12.31.15/ficheroAnalogico.dat",
        "data/ecg5_210xlxi81_IP_39_eBR_BRP_720/12.31.15/ficheroDigital.dat")

v6 <- c("data/ecg5_210xlxi81_IP_39_eBR_BRP_720/12.49.57/cabecera_FicheroAnalogico.dat",
        "data/ecg5_210xlxi81_IP_39_eBR_BRP_720/12.49.57/cabecera_FicheroDigital.dat",
        "data/ecg5_210xlxi81_IP_39_eBR_BRP_720/12.49.57/ficheroAnalogico.dat",
        "data/ecg5_210xlxi81_IP_39_eBR_BRP_720/12.49.57/ficheroDigital.dat")
```


## Creación de funciones

Las funciones que se implementarán en este apartado son simplemente una adaptación, sin comentarios, de las funciones utilizadas en el apartado "Carpeta de prueba".

Serán 4 funciones, dos que se ocuparán de la lectura de los ficheros y otras dos que se ocuparán de la visualización de los datos.

Esto se ha realizado de esta forma ya que la lectura del Fichero 1: "cabecera_FicheroAnalogico.dat" tiene una lectura diferente a su homólogo, "cabecera_FicheroDigital.dat". Es por esta razón que hemos decidido realizar dos funciones.

Pasa lo mismo para los Ficheros 3 y 4. Se van a implementar dos funciones distintas de visualización ya que estos ficheros difieren en cuanto a la información que se deberá graficar.

### Función 1: lectura "cabecera_FicheroAnalogico.dat"

```{r}
lectura1 <- function(ruta) {
  f <- file(ruta, "rb")
  lect1 <- readBin(f, "integer", n = 7, size = 1, signed = F)
  lect2 <- readBin(f, "integer", n = 3, size = 2, signed = T)
  close(f)
  
  # Devolvemos los valores leídos
  return(list(lect1 = lect1, lect2 = lect2))
}
```

### Función 2: lectura "cabecera_FicheroDigital.dat", "ficheroAnalogico.dat" y "ficheroDigital.dat"

En esta función se han de pasar como parámetros 'size' y 'signed' ya que para cada fichero se utiliza un valor distinto.

```{r}
lectura2 <- function(ruta, size = size, signed = signed) {
  f <- file(ruta, "rb")
  f.info <- file.info(ruta)
  f.size <- f.info$size
  lect <- readBin(f, "integer", n = f.size, size = size, signed = signed)
  close(f)

  # Devolvemos el contenido del fichero
  return(lect)
}
```

### Función 3: visuzalizar "ficheroAnalogico.dat"

En esta función el parámerto 'Fm' se ha establecido como constante ya que todos los ficheros que se han de visualizar son del mismo tipo y, por ende, tienen la misma frecuencia de muestreo.

```{r}
visualizar1 <- function(lect, Fm = 1000) {
  t <- seq(0, (length(lect)-1)/Fm, by = 1/Fm)
  
  plot(t, lect, type = "l", col = "black", xlab = "Tiempo (s)", ylab = "Voltaje (mV)")
  
  vmax <- max(lect)
  
  hora <- ((length(lect)/Fm)/60)/60
  min <- (hora - hora) * 60
  seg <- (min - min) * 60
  
  cat(sprintf("Tiempo de registro: %d horas, %d minutos y %d segundos \n", floor(hora), floor(min), floor(seg)))
  
  cat(sprintf("Frecuencia de muestreo: %i Hz \n", Fm))
  
  cat(sprintf("Voltaje máximo: %d miliVoltios \n", vmax))
}
```

### Función 4: visualizar "ficheroDigital.dat"

```{r}
visualizar2 <- function(lect) {
  HR1 <- lect[seq(1, length(lect), by = 9)]
  HR2 <- lect[seq(2, length(lect), by = 9)]
  MHR <- lect[seq(3, length(lect), by = 9)]
  TOCO <- lect[seq(4, length(lect), by = 9)]
  SPO2 <- lect[seq(5, length(lect), by = 9)]
  VCP <- lect[seq(6, length(lect), by = 9)]
  Ps <- lect[seq(7, length(lect), by = 9)]
  Pd <- lect[seq(8, length(lect), by = 9)]
  Pm <- lect[seq(9, length(lect), by = 9)]
  mediaVCP <- mean(VCP)

  channels <- list(HR1 = HR1, HR2 = HR2, MHR = MHR, TOCO = TOCO, 
                   MSpO2 = SPO2, VCP = VCP, Psistolica = Ps, 
                   Pdiastolica = Pd, Pmedia = Pm)

  df_HR1 <- data.frame(x = seq_along(HR1), y = HR1, channel = "HR1")
  df_HR2 <- data.frame(x = seq_along(HR2), y = HR2, channel = "HR2")
  df_MHR <- data.frame(x = seq_along(MHR), y = MHR, channel = "MHR")
  df_TOCO <- data.frame(x = seq_along(TOCO), y = TOCO, channel = "TOCO")
  df_SPO2 <- data.frame(x = seq_along(SPO2), y = SPO2, channel = "SPO2")
  df_VCP <- data.frame(x = seq_along(VCP), y = VCP, channel = "VCP")
  df_Ps <- data.frame(x = seq_along(Ps), y = Ps, channel = "Ps")
  df_Pd <- data.frame(x = seq_along(Pd), y = Pd, channel = "Pd")
  df_Pm <- data.frame(x = seq_along(Pm), y = Pm, channel = "Pm")

  df_all <- rbind(df_HR1, df_HR2, df_MHR, df_SPO2, df_Pd, df_Pm, df_Ps, df_TOCO, df_VCP)

  df_all_melt <- melt(df_all, id.vars = c("x", "channel"))

  ggplot(df_all_melt, aes(x = x, y = value, color = channel)) +
    geom_line() +
    labs(title = "Gráficas de los canales del archivo") +
    scale_color_manual(values = c("#E41A1C", "#FF7F00", "#4DAF4A", "#377EB8", "#984EA3", "#000000", "#41AE76", "#FDBF6F", "#A65628")) +
    facet_wrap(~ channel, scales = "free") +
    ylab("") +
    xlab("") +
    theme(legend.position = "none")
}
```

## Ejecución

Como bien dice el título del apartado, ahora toca ejecutar las funciones a las diferentes carpetas del proyecto. Además, en este apartado también se tratarán los datos, si fuera necesario, en los que hayan NA's.

### Carpeta 1

```{r}
# Vector 1
cabecera_fa  <- lectura1(v1[1])
cabecera_fd <- lectura2(v1[2], size = 1,signed = F)
fichero_a <- lectura2(v1[3], size = 2,signed = T)
fichero_d <- lectura2(v1[4], size = 1,signed = F)

print(paste("Se han encontrado valores perdidos en la cabecera? ", all(is.na(fichero_a))))
print(paste("Se han encontrado valores perdidos en los datos? ", all(is.na(fichero_d))))
  
visualizar1(fichero_a, Fm)
visualizar2(fichero_d)
```

### Carpeta 2

```{r}
# Vector 2
cabecera_fa  <- lectura1(v2[1])
cabecera_fd <- lectura2(v2[2], size = 1,signed = F)
fichero_a <- lectura2(v2[3], size = 2,signed = T)
fichero_d <- lectura2(v2[4], size = 1,signed = F)

print(paste("Se han encontrado valores perdidos en la cabecera? ", all(is.na(fichero_a))))
print(paste("Se han encontrado valores perdidos en los datos? ", all(is.na(fichero_d))))
  
visualizar1(fichero_a, Fm)
visualizar2(fichero_d)
```

```{r}
# Vector 3
cabecera_fa  <- lectura1(v3[1])
cabecera_fd <- lectura2(v3[2], size = 1,signed = F)
fichero_a <- lectura2(v3[3], size = 2,signed = T)
fichero_d <- lectura2(v3[4], size = 1,signed = F)

print(paste("Se han encontrado valores perdidos en la cabecera? ", all(is.na(fichero_a))))
print(paste("Se han encontrado valores perdidos en los datos? ", all(is.na(fichero_d))))
  
visualizar1(fichero_a, Fm)
visualizar2(fichero_d)
```

### Carpeta 3

```{r}
# Vector 4
cabecera_fa  <- lectura1(v4[1])
cabecera_fd <- lectura2(v4[2], size = 1,signed = F)
fichero_a <- lectura2(v4[3], size = 2,signed = T)
fichero_d <- lectura2(v4[4], size = 1,signed = F)

print(paste("Se han encontrado valores perdidos en la cabecera? ", all(is.na(fichero_a))))
print(paste("Se han encontrado valores perdidos en los datos? ", all(is.na(fichero_d))))
  
visualizar1(fichero_a, Fm)
visualizar2(fichero_d)
```

### Carpeta 4

```{r}
# Vector 5
cabecera_fa  <- lectura1(v5[1])
cabecera_fd <- lectura2(v5[2], size = 1,signed = F)
fichero_a <- lectura2(v5[3], size = 2,signed = T)
fichero_d <- lectura2(v5[4], size = 1,signed = F)

print(paste("Se han encontrado valores perdidos en la cabecera? ", all(is.na(fichero_a))))
print(paste("Se han encontrado valores perdidos en los datos? ", all(is.na(fichero_d))))
  
visualizar1(fichero_a, Fm)
visualizar2(fichero_d)
```

```{r}
# Vector 6
cabecera_fa  <- lectura1(v6[1])
cabecera_fd <- lectura2(v6[2], size = 1,signed = F)
fichero_a <- lectura2(v6[3], size = 2,signed = T)
fichero_d <- lectura2(v6[4], size = 1,signed = F)

print(paste("Se han encontrado valores perdidos en la cabecera? ", all(is.na(fichero_a))))
print(paste("Se han encontrado valores perdidos en los datos? ", all(is.na(fichero_d))))
  
visualizar1(fichero_a, Fm)
visualizar2(fichero_d)
```

# Punto 4: Exploración inicial de los datos.

En este apartado se plantean una serie de preguntas surgidas a raíz de la exploración general llevada a cabo tras la importación de los datos, realizada anteriormente.

En realción con los datos de la **frecuencia cardíaca fetal**, proponemos:

### Pregunta 1

¿Existe alguna relación entre la frecuencia cardíaca fetal y la materna?

Según lo observado en los datos, se intuye una relación entre ambas
frecuencias. Se aprecia que en la medida en la que la frecuencia
cardíaca materna aumenta, lo hace también la del feto. Sucede lo mismo
cuando la frecuencia cardíaca materna disminuye.

Vamos a hacer una representación visual de ambas frecuancias cardíacas
para comprobar que sí tienen una correlación:

```{r}
# Unimos los dataframes 
df_all1 <- rbind(df_HR1, df_HR2, df_MHR)

# Convertimos los datos
df_all_melt1 <- melt(df_all1, id.vars = c("x", "channel"))

# Creamos la gráfica 
ggplot(df_all_melt1, aes(x = x, y = value, color = channel)) +
  geom_line(alpha = 0.75, size = 0.75) +
  labs(title = "Comparación frecuencias cardíacas", x = "Tiempo", y = "Pulsaciones")
```
Tal y como podemos observar en la gráfica resultante, con la comparación de 
las frecuencias fetal y materna podemos decir que lo intuido anteriormente
queda confirmado. Existe una relación directa entre la frecuencia cardíaca
materna y la fetal, siendo esta última considerablemente mayor a la primera. 
Esta gran diferencia de frecuencias, es, según los profesionales de la salud, 
lo habitual en los embarazos que disfrutan de buena salud. Se observa, además, 
que cambios en la frecuencia cardíaca materna afectan directamente a la del feto.
Aumentos en la frecuencia de la madre repercuten en la del feto, tendiendo un
aumento directamente proporcional en la frecuencia de este último. Análogamente,
reportamos el mismo efecto cuando se trata de disminuciones en la frecuencia 
materna.

### Pregunta 2

¿Existe alguna relación entre la saturación de oxígeno materno y la
frecencia cardíaca fetal?

En las madres que presentan una saturación de oxígeno menor, la
frecuencia cardíaca fetal es levemente superior que en las madres con
una saturación de oxígeno un poco más elevada.

```{r}
# Unimos los dataframes 
df_all2 <- rbind(df_HR1, df_HR2, df_SPO2)

# Convertimos los datos 
df_all_melt2 <- melt(df_all2, id.vars = c("x", "channel"))

# Creamos la gráfica 
ggplot(df_all_melt2, aes(x = x, y = value, color = channel)) +
  geom_line(alpha = 0.75, size = 0.75) +
  labs(title = "Relación saturación oxígeno materno y frecuencia cardíaca fetal", x = "Tiempo", y = "Valores")
```

Con respecto a la relación entre las **contracciones uterinas** y la
**frecuencia cardíaca fetal**, proponemos:

### Pregunta 3

¿Hay alguna relación entre la frecuencia y duración de las contracciones
uterinas y la frecuencia cardíaca fetal?

Atendiendo a lo observado en los datos, podemos intuir que la frecuencia
(y duración) de las contracciones uterinas tiene una relación con la
frecuencia cardíaca fetal. Si la frecuencia de las contracciones
uterinas es intensa se produce una disminución en la frecuencia cardíaca
fetal.

```{r}
# Unimos los dataframes 
df_all3 <- rbind(df_HR1, df_HR2, df_MHR, df_TOCO)

# Convertimos los datos 
df_all_melt3 <- melt(df_all3, id.vars = c("x", "channel"))

# Creamos la gráfica 
ggplot(df_all_melt3, aes(x = x, y = value, color = channel)) +
  geom_line(alpha = 0.75, size = 0.75) +
  labs(title = "Relación frecuencias y actividad uterina", x = "Tiempo", y = "Valores")
```

### Pregunta 4

¿Hay alguna correlación entre la frecuencia cardíaca fetal y la
intensidad de las contracciones uterinas durante el parto?

Al igual que en la pregunta plateada anteriormente y según los datos
observados, se sospecha de una relación entre la intensidad de las
contracciones uterinas y la frecuencia cardíaca fetal: si las primeras
son muy intensas los valores de la frecuencia cardíaca fetal disminuyen.

```{r}
# Unimos los dataframes 
df_all4 <- rbind(df_MHR, df_TOCO)

# Convertimos los datos 
df_all_melt4 <- melt(df_all4, id.vars = c("x", "channel"))

# Creamos la gráfica 
ggplot(df_all_melt4, aes(x = x, y = value, color = channel)) +
  geom_line(alpha = 0.75, size = 0.75) +
  labs(title = "Comparación frecuencia cardíaca fetal y la actividad uterina", x = "Tiempo", y = "Valores")
```

En lo referido a la relación entre la **frecuencia cardíaca fetal** y
las **presiones sistólica, diastólica** y la **frecuencia cardíaca
materna**, proponemos:

### Pregunta 5

¿Cuál es el intervalo normal de frecuencia cardíaca fetal?¿Y de
frecuencia cardíaca materna?

La frecuencia cardíaca fetal considerada normal se encuentra entre los
110 y 160 latidos por minuto. Y la frecuencia cardíaca materna como
norma general, ronda entre los 85-90 latidos por minuto

```{r}
# Creamos los dataframes con las medianas
median_HR1 <- median(df_HR1$y)
median_HR2 <- median(df_HR2$y)
median_MHR <- median(df_MHR$y)

# Creamos el dataframe conjunto
df_medians <- data.frame(dataframe = c("df_HR1", "df_HR2", "df_MHR", "Promedio HR", "Promedio MHR"),
                         median = c(median_HR1, median_HR2, median_MHR, 135, 90))



# Creamos el gráfico de barras
ggplot(df_medians, aes(x = dataframe, y = median, fill = dataframe)) +
  geom_bar(stat = "identity") +
  scale_fill_manual(values = c("#E41A1C", "#FF7F00", "#4DAF4A", "#377EB8", "#984EA3")) +
  labs(title = "Mediana de la frecuencia cardíaca fetal y materna", x = "Dataframes", y = "Mediana") +
  geom_hline(yintercept = seq(0, 150, 10), linetype = "dotted", color = "gray", size = 0.5)

```

### Pregunta 6

¿Existe alguna relación entre la frecuencia cardíaca materna y la
presión sistólica o diastólica durante el parto?

Según lo observado, y tal y como se ha sugerido en la pregunta 5, se
intuye la existencia de una relación entre ambas frecuencias. Unos
valores de mayor presión sanguínea materna pueden provocar una
disminución de la frecuencia cardíaca fetal.

```{r}
# Unimos los dataframes 
df_all6 <- rbind(df_MHR, df_Ps, df_Pd)

# Convertimos los datos 
df_all_melt6 <- melt(df_all6, id.vars = c("x", "channel"))

# Creamos la gráfica 
ggplot(df_all_melt6, aes(x = x, y = value, color = channel)) +
  geom_line(alpha = 0.75, size = 0.75) +
  labs(title = "Comparación frecuencia cardíaca fetal y la actividad uterina", x = "Tiempo", y = "Valores")
```