---
title: "ProyectoTD2023"
author: "Carlos Gómez Sáez"
date: "2023-04-19"
output: html_document
editor_options: 
  markdown: 
    wrap: 72
---

```{r setup, include=FALSE}
knitr::opts_chunk$set(echo = TRUE)
```

## Consideraciones

Para verificar el que la importación de datos es correcta usaremos los
datos de la siguiente carpeta:
  './data/1059xlxveei79_ECGf2/27_09_2022/14.42.29_III_ECGyEXTyRESTO/'.

El número de señales que se deben obtener al leer la cabecera digital
son 10

## Fichero 1: "cabecera_FicheroAnalogico.dat"

LEYENDA CABECERA ANALOGICA:
  
  Siguiente orden:
  
  6 datos (uint8_t) con fecha: dia, mes, año, hora, min, seg

1 datos (uint8_t) del ADC: resolucion (bits)

3 datos (int16_t): vmaxADC(mv), vminADC(vm), Fmuestreo(Hz)

```{r}
# Creamos un objeto de conexión para leer el archivo binario usando el modo "rb"
f1 <- file("./data/1059xlxveei79_ECGf2/27_09_2022/14.42.29_III_ECGyEXTyRESTO/cabecera_FicheroAnalogico.dat", "rb")

# Leemos el fichero 
lect1.1 <- readBin(f1, "integer", n = 7, size = 1, signed = F)
lect1.2 <- readBin(f1, "integer", n = 3, size = 2, signed = T)

# Cerramos el fichero 
close(f1)

# Mostramos la información contenida en el fichero 
print('Lectura 1 cabecera fichero Analógico: ')
lect1.1

print('Lectura 2 cabecera fichero Analógico: ')
lect1.2

```

## Fichero 2: "cabecera_FicheroDigital.dat"

LEYENDA CABECERA DIGITAL:
  
  6 datos (uint8_t) con fecha: dia,mes,año,hora,min,seg

2 datos (uint8_t) FM = 4HZ, CANALES = 9

```{r}
# Creamos un objeto de conexión para leer el archivo binario usando el modo "rb"
f2 <- file("./data/1059xlxveei79_ECGf2/27_09_2022/14.42.29_III_ECGyEXTyRESTO/cabecera_FicheroDigital.dat", "rb")

# Leemos el fichero
lect2 <- readBin(f2, "integer", n = 8, size = 1, signed = F)

# Cerramos el fichero 
close(f2)

# Mostramos la información contenida en el fichero 
print(' Lectura cabecera fichero Digital: ')
lect2
```